【裁判字號】    90,婚,28
【裁判日期】    900402
【裁判案由】    離婚
【裁判全文】
臺灣台中地方法院民事判決  九十年度婚字第二八號
    原      告  乙○○
    被      告  甲○○
右當事人間請求離婚事件，本院判決如左：
    主    文
原告之訴駁回。
訴訟費用由原告負擔。
    事    實
甲、原告方面：
  一、聲明：准原告與被告離婚。
  二、陳述：兩造係夫妻，詎被告於民國八十三年八月十三日因行為不檢，不守婦道
      ，且置家庭於不顧，無故離家出走，經原告訴請履行同居義務，鈞院業以八十
      四年度婚字第一五四號判決被告敗訴確定。按夫妻之一方於同居之訴判決確定
      後，仍不履行同居之義務，在此狀態繼續存在中，而又無不能同居之正當理由
      者，即與民法第一千零五十二條第一項第五款所定離婚要件相當，最高法院四
      十九年度台上字第九九０號、第一二三三號判例可資參照。鈞院八十四年度婚
      字第一五四號判決被告應與原告同居確定後，歷經五年有餘，迄今被告仍無正
      當理由而不履行同居之義務，顯係惡意遺棄原告在繼續狀態中，為此請求判決
      離婚。
  三、證據：戶籍謄本、本院八十四年度婚字第一五四號民事判決確定證明書等為證
      ，並請求訊問證人侯蟾、陳竹在。
乙、被告方面：
  一、聲明：駁回原告之訴。
  二、陳述：自被告嫁予原告後迄八十五年間，原告經常毆打被告，被告無法忍受，
      始離家出走。
  三、證據：請求訊問證人楊淑妹、楊粉。
    理    由
一、原告主張兩造係夫妻，詎被告於八十三年八月十三日因行為不檢，不守婦道，置
    家庭於不顧，而無故離家出走，經伊訴請履行同居義務，本院業以八十四年度婚
    字第一五四號判決被告敗訴確定。迄今已五年餘，被告仍無正當理由而不履行同
    居義務，顯係惡意遺棄原告在繼續狀態中，爰請求判決離婚等情。被告則以原告
    經常毆打伊，伊無法忍受始離家出走等語置辯。
二、按夫妻互負同居之義務，如無不能同居之正當理由，拒絕與他方同居，即係民法
    第一千零五十二條第五款所謂以惡意遺棄他方（最高法院二十九年度上字第二五
    四號判例參照）。反之，夫妻之一方拒絕與他方同居，如有正當理由，即難謂惡
    意遺棄他方。經查，原告主張被告離家出走，迄未與之同居等情，固據證人侯蟾
    、陳竹在到庭證述明確，而堪認為真實。惟被告辯稱原告經常毆打伊，使伊無法
    忍受而離家出走乙節，亦據證人即兩造之女楊淑妹、楊粉到停證述屬實。則被告
    違背同居義務，顯有正當理由，依上述說明，自難認其惡意遺棄原告，在繼續狀
    態中。從而，原告依民法第一千零五十二條第一項第五款規定，訴請判決離婚，
    即有未合，應予駁回。
三、結論：本件原告之訴為無理由，並依民事訴訟法第七十八條判決如主文。
中      華      民      國    九十      年      四      月      二      日
                                        臺灣台中地方法院民事第二庭
~B法      官  許文碩
右正本證明與原本無異
中      華      民      國    九十      年      四      月      二      日
~B法院書記官


司法院資訊處製作；財團法人民間司法改革基金會備份。
